【裁判字號】    92,上訴,1300
【裁判日期】    920902
【裁判案由】    搶奪等
【裁判全文】
臺灣高等法院臺中分院刑事判決                  九十二年度上訴字第一三號
    上  訴  人  臺灣彰化地方法院檢察署檢察官
    被      告  戊○○
右上訴人因被告搶奪等案件，不服臺灣彰化地方法院九十二年度訴字第五五０號中華
民國九十二年五月二十三日第一審判決（起訴案號：臺灣彰化地方法院檢察署九十二
年度偵字第二三四三號、第二七三四號，移
七六號），提起上訴，本院判決如左：
    主      文
原判決關於搶奪，及定執行刑部分均撤銷。
戊○○連續意圖為自己不法之所有，而搶奪他人之動產，累犯，處有期徒刑壹年貳月
。
    事      實
一、楊儒佳有違反肅清煙毒條例、竊盜、侵占、贓物、搶奪等前科，最後一次於民國
    八十八年四月間因竊盜案件，經台灣台中地方法院於八十八年十一月一日判處有
    期徒刑六月確定，並於九十年六月二十日執行完畢。仍不知警惕，復基於意圖為
    自己不法之所有之概括犯意，於九十一年八月三十日上午九時五十分許，騎乘其
    竊得之ＪＡＸ－七七三號重機車（該機車係黃淼所有，竊盜部分經原審判決後
    未據上訴），在彰化縣溪湖鎮○○路與光華街口，趁丙○○不及防備之際，徒手
    搶奪丙○○所有，置於其腳踏車菜籃內之皮包一個（內有新台幣八百元、信用卡
    四張、提款卡三張、身分證、健保卡各二張，及駕照一張，得手後逃逸；其後又
    於同年九月四日十時五分許，騎乘上開機車，在彰化縣二林鎮○○路與南安路口
    ，趁乙○○不及防備之際，徒手搶奪乙○○置於其腳踏車菜藍內之皮包一個（內
    有二千元），得手後逃逸；復於同月二十日下午四時三十分許，騎同一機車，在
    彰化縣溪湖鎮○○○路，趁丁○○不及防備之際，徒手搶奪丁○○置於機車腳踏
    板之皮包一個（內有新台幣一千九百元、身分證、駕照、行動電話一支等物），
    得手後逃逸；嗣又於同年九月二十二日上午七時五十分許，騎上開機車，在彰化
    縣溪湖鎮○○路○段八一五巷僑泰家具行前，趁甲○○○不及防備之際，徒手搶
    奪甲○○○所有，置於機車菜籃內之皮包一個（內有二千五百元、戒指一只、身
    分證及機車駕照），得手後逃逸。
二、案經彰化縣警察局二林分局、溪湖分局分別報請台灣彰化地方法院檢察署檢察官
    偵查起訴，及移送併案審理。
    理      由
一、右揭犯罪事實，業據被告戊○○坦承不諱，核與被害人丙○○（二三五二二號警
    卷第八頁以下）、乙○○（警卷第三頁以下）、丁○○（二七三四號偵查卷第二
    三頁）、甲○○○（二三五二二號警卷第十六頁）等指述情節相符。此外，復有
    贓物認領保管單、車輛竊盜、車牌失竊資料個別查詢報表、彰化縣警察局車輛協
    尋電腦輸入單（二七三四號偵查卷第二七頁、第二八頁及第三三頁）在卷可證，
    足徵被告之自白與事實相符。本件事證業臻明確，被告犯行堪以認定。
二、核被告所為，係犯刑法第三百二十五條第一項之搶奪罪。被告先後四次搶奪犯行
    ，時間緊接，所犯又係構成要件相同之罪名，顯係基於概括犯意為之，為連續犯
    ，應依刑法第五十六條之規定論以一罪，並加重其刑。另被告曾於八十八年四月
    間因竊盜案件，經台灣台中地方法院於八十八年十一月一日判處有期徒刑六月確
    定，並於九十年六月二十日執行完畢，有台灣高等法院被告全國前案紀錄表、台
    灣彰化地方法院檢察署刑案資料查註紀錄表各一份在卷可按，被告受有期徒刑執
    行完畢後，五年內再犯本件有期徒刑以上之罪，為累犯，應依法遞加重其刑。被
    告搶奪丙○○、甲○○○財物部分雖未經公訴人起訴，惟與起訴部分有連續犯之
    裁判上一罪關係，為起訴效力所及，本院自得併予審判。另被告前於九十年七月
    二十四日下午五時三十分許、八月二十一日下午五時許、八月二十三日下午二時
    三十分許、八月二十八日上午十一時四十分許，分別在彰化縣員林鎮○○路等各
    處，搶奪江素咩、蔡美茹、曾秀治、徐淑美等人之財物，經本院九十一年上訴字
    第六七０號判處有期徒刑一年六月，其後經最高法院九十一年台上字第五九０四
    號判決駁回上訴，於九十一年十月十七日確定；惟本件與前案犯罪時間相隔一年
    ，並無連續犯之裁判上一罪關係，自非前案判決效力所及，併此敘明。
三、原審對被告搶奪部分論罪科刑雖非無見，惟就被告搶奪丙○○、甲○○○財物部
    分未及併予審理，自有未洽；公訴人據此上訴指摘原審判決不當，為有理由，應
    由本院將原審判決此部分及所定之應執行刑部分撤銷改判。爰審酌被告素行不佳
    ，多次搶奪他人財物，危害社會秩序非輕，及其犯罪動機、目的、方法、犯後之
    態度等一切情狀，量處如主文第二項所示之刑。
四、依刑事訴訟法第三百六十九條第一項前段、第三百六十四條、第二百九十九條第
    一項前段、刑法第五十六條、第三百二十五條第一項、第四十七條，判決如主文
    。
本案經檢察官己○○到庭執行職務。
中      華      民      國      九十二  年      九      月      二      日
                                臺灣高等法院臺中分院刑事第十庭
                                      審判長法  官  林  照  明
                                            法  官  蔡  名  曜
                                            法  官  王      銘
右正本證明與原本無異。
如不服本判決應於收受送達後十日內向本院提出上訴書狀，其未敘述上訴之理由者並
得於提起上訴後十日內向本院補提理由書（均須按他造當事人之人數附繕本）。
                                            書記官  王  麗  珍
中      華      民      國      九十二  年      九      月      五      日
                                                                        Ｆ


司法院資訊處製作；財團法人民間司法改革基金會備份。
